臺灣高等法院交通事件裁定　　　　　　　　　　　　九十三年度交抗字第二八八號
　　抗　告　人　甲○○
右抗告人因違反道路交通管理處罰條例案件，不服臺灣臺北地方法院中華民國九十三
年三月十七日所為裁定（九十三年度交聲字第一九二號），提起抗告，本院裁定如左
：
    主  文
抗告駁回。
    理  由
一本件原裁定認定抗告人於民國九十二年十月十三日下午六時左右，駕駛一二一ＢＦ
  號大貨車，行經設有「禁行大貨車」標誌之臺北市○○○道基隆路上橋路段，違反
  遵守道路交通標誌之規定，係依抗告人所具（肇事案件）申訴紀錄表、聲明異議狀
  所自承之情節，以及卷附臺北市政府警察局交通警察大隊受理交通違規事件調查表
  、道路交通事故現場圖、現場照片、交通事故分析研判表、交通事故談話紀錄表、
  道路交通事故補充資料表，認其違規事證明確，並以抗告人所駕駛之一二一ＢＦ號
  汽車總重量為六點四噸，依其使用區分種類為大貨車，有車籍查詢資料在卷可憑，
  抗告人亦不否認行駛設有禁行大貨車標誌路段，雖其辯稱曾據臺北市政府警察局中
  正第二分局人員告知應不必受罰云云，但未見舉證以實其說，且縱有其事，亦非出
  自該管行政權責單位，對於本件違規駕駛行為之評價無何信賴利益可言，並無拘束
  效力，就其所辯各節一一指駁，因而維持原處分機關依據道路交通管理處罰條例第
  六十條第二項第三款、第六十三條第一項第一款規定所為裁罰，業已詳述其判斷之
  基礎，經核於法尚無違誤。
二抗告論旨就業經原裁定詳予論斷之事項，仍執己見抗辯臺北市自九十一年十一月一
  日起已將大貨車管制總重量放寬至逾六點五噸，應無違規行駛管制區之可言云云。
  惟查：抗告人所謂臺北市放寬大貨車管制重量一事，乃係臺北市政府於九十一年十
  月九日公告自同年十一月一日起，調整依據道路交通管理處罰條例第五條第一款所
  發布之指定道路區段限制車輛命令，其內容為總重量逾六點五公噸之大貨車、聯結
  車須另申請通行證件，始得行經北市府交一字第○九一○六八三三九○一號公告限
  制行駛區域，有前開公告在卷足憑。此項依據道路交通管理處罰條例第五條第一款
  發布特定區段管制命令之調整，與道路交通標誌、標線、號誌主管機關依據同條例
  第四條所設標誌之一般禁制效力不可混為一談。抗告人所駕駛之貨車之總重量雖為
  六點四噸而得通行前述公告所附限制範圍路線圖示區域，但亦僅能在該區域內未設
  禁行大貨車標誌之路段行駛，否則雖無道路交通管理處罰條例第六十條第二項第二
  款之處罰責任，仍不免因違反道路交通標誌而依同條項第三款受罰，所辯顯屬誤解
  。抗告為無理由，應予駁回。
三依道路交通管理處罰條例第八十九條，道路交通案件處理辦法第二十六條，刑事訴
  訟法第四百十二條，裁定如主文。
中　　　華　　　民　　　國　　九十三　　年　　　四　　　月　　 三十 　　日
                              臺灣高等法院交通法庭
                                  審判長法  官　吳    　敦
                                        法  官　梁  宏  哲
                                        法  官　林  勤  綱
右正本證明與原本無異。
不得再抗告。
                                        書記官  王  增  華
中　　　華　　　民　　　國　　九十三　　年　　　五　　　月　　　三　　　日
